臺灣高等法院刑事裁定
111年度抗字第1437號
聲  請  人  臺灣高等檢察署檢察官
抗  告  人  
即  受刑人  許文鐘




上列抗告人因聲請定其應執行刑案件，不服臺灣基隆地方法院中
華民國111年8月15日裁定（111年度聲字第561號），提起抗告，
本院裁定如下：
    主  文
抗告駁回。                                             
    理  由
一、原裁定意旨略以：抗告人許文鐘因違反毒品危害防制條例等
    案件，先後經判決確定如附表，茲檢察官以原審為上開各案
    犯罪事實最後判決之法院，向原審聲請定應執行刑，經原審
    審核認其聲請為正當，爰定其應執行之刑為有期徒刑10年等
    語。
二、抗告意旨略以：本件原裁定未審酌「責任遞減」、「限制加
    重」、「比例原則」、「罪刑相當」、「公平正義」等原則
    ，且刑法刪除連續犯之規定，將因適用數罪併罰而產生刑罰
    過重之不合理現象，對抗告人量刑實屬過重，且原裁定所定
    之執行刑遠高於其他相類似案件，原裁定裁量權之行使並非
    妥適，爰請求從輕重新量刑云云。
三、按裁判確定前犯數罪者，併合處罰之；又數罪併罰有二裁判
    以上，宣告多數有期徒刑者，於各刑中之最長期以上，各刑
    合併之刑期以下，定其刑期，但不得逾30年；刑法第50條第
    1項前段、第53條及第51條第5款規定甚明。又數罪併罰之定
    應執行之刑，係出於刑罰經濟與責罰相當之考量，為一種特
    別的量刑過程，相較於刑法第57條所定科刑時應審酌之事項
    ，係對一般犯罪行為之裁量，定應執行刑之宣告，乃係對犯
    罪行為人本身及所犯各罪之總檢視，除應考量行為人所犯數
    罪反應出之人格特性，並應權衡審酌行為人之責任與整體刑
    法目的及相關刑事政策，在量刑權之法律拘束性原則下，依
    刑法第51條第5款之規定，採限制加重原則，以宣告各刑中
    之最長期為下限，各刑合併之刑期為上限，但最長不得逾30
    年，資為量刑自由裁量權之外部界限。且應以法秩序理念之
    比例原則、平等原則、責罰相當原則、重複評價禁止原則等
    價值為裁量權之衡平標準，以使輕重得宜，罰當其責，俾符
    合法律授與裁量權之目的。是個案之裁量判斷，除非有全然
    喪失權衡意義或其裁量行使顯然有違比例、平等諸原則之裁
    量權濫用情形，即不得任意指其為違法（最高法院100年度
    台抗字第440號裁定要旨參照）。
四、經查：
  ㈠抗告人犯如附表編號1至6所示各罪，經各該法院分別判處如
    附表所示之刑確定在案，其中附表編號1至2所示之罪，前經
    原審以109年度訴字第598號判決定應執行有期徒刑8年，上
    訴後，經本院以110年度上訴字第452號判決駁回上訴確定；
    附表編號3至6所示之罪，前經原審以111年度訴緝字第1號判
    決定應執行有期徒刑3年6月確定，有各該裁判書、本院被告
    前案紀錄表附卷可稽，茲檢察官聲請定其應執行之刑，原審
    法院審核認其聲請為正當，爰依各罪所宣告之有期徒刑為基
    礎，於各刑中之最長期以上（有期徒刑7年8月），各刑合併
    之刑期以下（合計為25年2月），裁定應執行刑為有期徒刑1
    0年，並未逾越刑法第51條第5款所定之外部性界限，亦未較
    重於附表編號1至2、3至6前所分別定應執行刑之總合（8年＋
    3年6月＝11年6月）。
  ㈡再者，原裁定已斟酌說明：審酌受刑人犯罪時間之間隔（間
    隔短）、行為態樣（均為販賣毒品，僅一、二級之別）、罪
    質（均同為侵害社會法益之毒品案件）、侵害法益之專屬性
    或同一性、行為次數（6次）、責任非難重複之程度高、加
    重、減輕效益及整體犯罪之非難評價，綜合評斷其應受矯治
    之程度，並兼衡責罰相當與刑罰經濟原則，於不逾越上述內
    、外部界限之範圍內等一切情狀為整體評價，適用「限制加
    重原則」之量刑原理，給予其適度之刑罰折扣。經核原裁定
    上開衡酌，並未逾越法律之外部性界限及不利益變更禁止原
    則，亦無違反公平、比例及罪刑相當原則等法律內部性界限
    之情形，核屬法院裁量職權之適法行使，自無不合，難認原
    裁定有何違法或不當之處。至於其他案件定應執行刑之刑度
    如何，因各行為人素行、犯罪目的、手段、態樣等量刑因素
    各異，基於個案情節差異與審判獨立原則，尚難以其他個案
    比附援引，即遽以指摘原裁定定刑失當。
五、綜上所述，抗告意旨徒以前開情詞，指摘原裁定所定執行刑
    裁量不當，請求撤銷原裁定，為無理由，應予駁回。
據上論斷，應依刑事訴訟法第412條，裁定如主文。　
中　　華　　民　　國　　111 　年　　9 　　月　　26　　日
                  刑事第一庭  審判長法　官  周煙平
                                    法　官  吳炳桂
                                    法　官  游士珺
以上正本證明與原本無異。
如不服本裁定，應於收受送達後五日內向本院提出再抗告狀。
                                    書記官  廖紫喬
中　　華　　民　　國　　111 　年　　9 　　月　　27　　日